臺灣桃園地方法院小額民事判決
111年度桃小字第2020號
原      告  晨旭企業管理顧問股份有限公司

法定代理人  偕漢佳
訴訟代理人  陳永健
            鍾宇軒
被      告  江佳宏
上列當事人間請求給付電信費事件，本院於民國111年11月17日
言詞辯論終結，判決如下：
　　主    文
一、原告之訴駁回。
二、訴訟費用新臺幣1,000元由原告負擔。
　　理由要領
一、原告主張被告前向訴外人遠傳電信股份有限公司（下稱遠傳
    電信公司）申請使用行動電話門號0000000000號、00000000
    00號、0000000000號、0000000000號（下合稱系爭門號），
    均將帳單合併於門號0000000000號合併出帳計費，截止帳單
    逾期日止共積欠電信服務費7,817元、小額代收費用4,780元
    及專案補貼款24,043元，嗣遠傳電信公司於民國109年12月1
    0日將對被告之前揭債權讓與原告等情，固據其提出第三代
    行動通信/行動寬頻業務服務申請書、行動寬頻業務服務申
    請書、第三代行動通信/行動寬頻業務服務契約為證（本院
    卷7-12、42頁），然依原告所提上開證據僅足以認定門號00
    00000000號係被告於104年8月12日申請，合約期限為24個月
    ，門號0000000000號係被告於106年8月22日申請，合約期限
    為30個月，門號0000000000號係被告於106年9月9日申請，
    合約期限為36個月，帳單合併於門號0000000000號，門號00
    00000000號係被告於105年7月10日申請，合約期限為36個月
    ，帳單合併於門號0000000000號等情，就被告向遠傳電信公
    司申請系爭門號之電信服務契約起訖期間為何，已有未明，
    原告所主張系爭門號均將帳單合併於門號0000000000號合併
    出帳計費乙節，亦非系爭門號各該申請書所約定者，亦勿論
    原告另主張合併出帳計費之依據係本於原告與遠傳電信公司
    間之債權讓與證明書，實屬無稽。原告固另提出107年1月至
    107年4月電信費繳款通知、費用明細清單、小額代收服務明
    細及債權讓與證明書為證（本院卷13-25頁），惟觀諸債權
    讓與證明書（本院卷25頁）僅記載遠傳電信公司將被告申請
    門號0000000000號所欠債權金額36,640元讓與原告，並無將
    被告申請之門號0000000000號、0000000000號、0000000000
    號所欠債權亦讓與原告，則本件遠傳電信公司究竟有無將對
    被告所申請系爭門號之電信費、小額代收服務費用及專案補
    貼款之債權均讓與原告已有所疑，參以前揭107年4月電信費
    繳款通知及費用明細清單所列應繳金額與債權讓與證明書所
    列債權金額固同為36,640元，然前揭107年1月至107年4月電
    信費繳款通知、費用明細清單、小額代收服務明細係列載系
    爭門號所欠之電信費、小額代收服務費用及專案補貼款，而
    非僅列載門號0000000000號所欠之電信費、小額代收服務費
    用及專案補貼款，則門號0000000000號所欠之電信費、小額
    代收服務費用及專案補貼款之金額究為何，亦顯有所疑。另
    原告主張遠傳電信公司係將客戶帳號0000000000號之債權讓
    與原告乙節，與前揭債權讓與證明書所載內容不符，實屬無
    據。
二、又原告所主張專案補貼款24,043元部分，依被告向遠傳電信
    公司申請之門號0000000000號行動寬頻業務服務申請書約定
    ：「本專案啟用後36個月內不得退租（含一退一租、轉至2G
    /3G或預付卡、因違約或違反法令致遭停機者）、取消或變
    更費率。倘有上述情形應繳交電信費用補貼款及專案補貼款
    NT$5,625。實際應繳之補貼款以合約未到期之"日"為單位，
    按合約總日數比例計算。合約未到期之日數自解約當日起算
    ，計算公式：電信費用補貼款以實際已享上網月租折扣金額
    （數據0元優惠）×（合約未到期日數/合約總日數）及專案
    補貼款×（合約未到期日數/合約總日數）=實際應繳專案補
    貼款(四捨五入計算至整數)。」等語、申請之門號00000000
    00號行動寬頻業務服務申請書約定：「本專案生效後36個月
    內不得退租（含一退一租、轉至2G/3G或預付卡、因違約或
    違反法令致遭停機者），亦不得調降低於本專案指定4G資費
    。違反需繳交專案補貼款NT$5,625。計算公式：實際應繳專
    案補貼款=專案補貼款總額×（合約未到期日數/合約約定日
    數），四捨五入至整數。」、申請之門號0000000000號第三
    代行動通信/行動寬頻業務服務申請書約定：「本專案生效
    後30個月內不得退租（含一退一租、轉至2G/3G或預付卡、
    因違約或違反法令致遭停機者），亦不得調降低於本專案指
    定4G資費。違反需繳交電信費用補貼款及專案補貼款NT$20,
    000。計算公式：實際應繳專案補貼款=電信優惠補貼款以實
    際已享贈送傳輸量補貼優惠（每月250元）×（合約未到期日
    數/合約約定日數）+專案補貼款×（合約未到期日數/合約約
    定日數），四捨五入至整數。」等語可知，須被告退租（含
    一退一租、轉至2G/3G或預付卡、因違約或違反法令致遭停
    機者)、取消、調降或變更費率、資費等情，遠傳電信公司
    方得請求依系爭門號電信契約約定之專案補貼款，就此原告
    雖主張依服務契約第16條之約定，被告未繳納電信費3個月
    後視為退租乙節，惟觀諸前揭第三代行動通信/行動寬頻業
    務服務契約第16條係約定：「乙方租用本服務，於變更姓名
    、名稱、代表人，或電信使用單位者，應檢具相關證明文件
    向甲方申請更名。」等語，既與原告前揭主張相悖，更遑論
    系爭門號電信契約之服務契約條款所約定之內容是否均如原
    告所主張均係所提前揭第三代行動通信/行動寬頻業務服務
    契約亦有所疑，則原告既未表明本件被告有何退租、取消、
    調降或變更費率、資費之情，且依前述，遠傳電信公司有無
    將系爭門號之專案補貼款均債權讓與原告已有所疑，原告復
    未敘明系爭門號電信契約起訖期間、系爭門號分別自何時起
    退租等節，則原告此部分請求，依上說明，亦屬無據。
三、綜上所述，原告依系爭門號電信契約及債權讓與之法律關係
    ，請求被告給付36,640元，及其中12,597元自起訴狀繕本送
    達之翌日起至清償日止，按年息5%計算之延滯利息，為無理
    由，應予駁回。
四、訴訟費用負擔之依據：民事訴訟法第78條，並依同法第436
    條之19第1項規定，確定訴訟費用額如主文第2項所示。
中　　華　　民　　國　　111 　年　　12　　月　　2 　　日
                  桃園簡易庭  法  官  陳柏嘉
以上為正本係照原本作成。
如不服本判決，應於送達後20日內，向本院提出上訴狀並表明上
訴理由，如於本判決宣示後送達前提起上訴者，應於判決送達後
20日內補提上訴理由書（須附繕本）。
如委任律師提起上訴者，應一併繳納上訴審裁判費。   
中　　華　　民　　國　　111 　年　　12　　月　　2 　　日
                              書記官  石曉芸
附錄：
一、民事訴訟法第436條之24第2項：
　  對於小額程序之第一審裁判上訴或抗告，非以其違背法令為
    理由，不得為之。
二、民事訴訟法第436條之25：
　  上訴狀內應記載上訴理由，表明下列各款事項：
　  ㈠原判決所違背之法令及其具體內容。
　  ㈡依訴訟資料可認為原判決有違背法令之具體事實。
三、民事訴訟法第471條第1項：（依同法第436條之32第2項規定
    於小額事件之上訴程序準用之）
    上訴狀內未表明上訴理由者，上訴人應於提起上訴後20日內
    ，提出理由書於原第二審法院；未提出者，毌庸命其補正，
    由原第二審法院以裁定駁回之。